【裁判字號】    90,交抗,2
【裁判日期】    900118
【裁判案由】    聲明異議
【裁判全文】
臺灣高等法院臺南分院刑事裁定                九十年度交抗字第二號      Ｇ
      抗  告  人
      即受處分人  甲  ○  ○
右抗告人因違反道路交通管理處罰條例案件，不服臺灣雲林地方法院中華民國八十九
年十一月二十三日裁定（八十九年度交聲字第二五號），提起抗告，本院裁定如左：
      主      文
抗告駁回。
      理      由
一、抗告意旨略以：抗告人即受處分人於民國（下同）八十九年一月十五日十三時十
    九分許，駕駛車號ＭＶ─一三三八號自用小客車，行經國道第三號高速公路北向
    五十四公里處，經員警以時速一百十六公里超速行駛（當地限速九十公里）而開
    單舉發。然抗告人當時剛從中山高速公路轉往國道第三號高速公路約五分鐘左右
    之時間，時速應尚未超過一百公里，故員警所使用之雷射測速槍的精確性有問題
    ，且該雷達測速槍未經檢驗，又無法源基礎，其合法性亦有疑義；又據「度量衡
    器施檢規範」第十四節「雷達測速儀」，係指「固定式」之一種，而非員警所用
    之「攜帶式」之測速槍，是以原審以經濟部八十九年一月十五日之「規範」為「
    雷達測速槍」之法源依據，顯有違誤，為此依法提起抗告云云。
二、按「汽車行駛於高速公路或設站管制之道路，而不遵管制規定者，處汽車駕駛人
    新台幣三千元以上六千元以下罰鍰。」，道路交通管理處罰條例第三十三條第一
    項定有明文。
三、經查：本件抗告人甲○○於上開時、地，駕駛ＭＶ─一三三八號自用小客車行駛
    於限速九十公里之路段，不依管制規定，而以時速一百十六公里超速二十六公里
    行駛該路段之事實，業經員警黃來發、劉運金於原審訊問時結證明確，並有舉發
    違反道路交通管理事件通知單一紙附卷可稽。又抗告人違規而遭攔停稽查之地點
    為國道第三號高速公路北上五十四公里處，為四線道之下坡路段，因取締當日時
    間正處中午時段，通常車流量較少，若抗告人在疏於注意之情況下，以其所駕駛
    之福特新天王星２０００ｃ．ｃ自小客車，於此下坡路段，衡情其車速達一百十
    六公里非無可能；而當時員警所持之雷達測速槍係於八十八年進口，該雷達測速
    槍功能規格業經美國密西根州立大學Ｐ．ｄａｖｉｄ  Ｆｉｓｈｅｒ博士鑑測，
    有鑑測報告、駐芝加哥台北經濟文化辦事處證明書及台灣台北地方法院認證書各
    一份在卷足憑；其使用時雖尚未經經濟部標準檢驗局檢驗，然依經濟部於八十九
    年一月五日就「度量衡器施檢規範」第四條修正後所為之公告，雷達測速儀於製
    造出廠或自國外輸入時，應經檢定合格後始得販售或使用；至於使用中之舊品，
    為配合警政單位業務需求，於八十八年十一月十日雷達測速儀檢定規範公聽會決
    議，應於八十九年十二月底前完成檢定事宜，有經濟部公告、經濟部標準檢驗局
    函、公聽會決議紀錄各一件在卷足憑，因此前述之雷達測速儀於八十九年一月十
    五日即舉發日未經檢定而使用，仍符合上開法令規定，並非無法源基礎。抗告人
    所辯上開規範所指之「雷達測速儀」，係指固定式而非攜帶式之測速槍，於法無
    據。然本件該雷達測速儀之精度為每小時正負二公里，而國道第三號高速公路北
    上五十四公里路段限速為九十里，為防有誤差，員警均以有超速每小時一百公里
    以上才加以取締，並經證人黃來發、劉運金結證屬實，且本件超速違規案警員所
    測出之速度已高達一百十六公里，超出限速值二十六公里，已明顯在誤差範圍之
    外，又參以證人黃來發、劉運金係依法執行公務，與抗告人素無怨隙，自無恣意
    誣攀之理，其所證應屬真實可信。抗告人不遵守管制規定，於上開時、地超速行
    駛，其違規行為洵堪認定，從而原審法院以抗告人確有超速違規之事實，認原處
    分機關依上開規定所為之裁罰處分並無不當，而駁回抗告人在原審之異議，於法
    並無不合。本件抗告意旨仍執陳詞指摘原裁定不當，為無理由，應予駁回。
據上論斷，爰依道路交通案件處理辦法第二十六條，刑事訴訟法第四百十二條，裁定
如主文。
中    華    民    國      九十      年      一      月      十八        日
                                  臺灣高等法院臺南分院刑事第一庭
                                      審判長法官  鄭    文    肅
                                            法官  王    浦    傑
                                            法官  黃    三    哲
右正本證明與原本無異。
不得再抗告。
                                      法院書記官  陳    淑    貞
中    華    民    國      九十      年      一      月      十九        日


司法院資訊處製作；財團法人民間司法改革基金會備份。
